臺灣高雄地方法院民事裁定　　　　　　　94年度小上字第39號
上訴人即　　乙○○
被　　告
被上訴人　　中國農民銀行股份有限公司
即原告
法定代理人　甲○○
上列當事人間請求清償債務事件，上訴人對於中華民國94年7 月
28日本院高雄簡易庭94年度雄小字第2230號小額訴訟判決提起上
訴，本院裁定如左：
    主  文
上訴駁回。
第二審訴訟費用新台幣壹仟伍佰元由上訴人負擔。
    理  由
一、按對於小額程序之第一審判決上訴，非以其違背法令為理由
    ，不得為之，又上訴狀內應記載上訴理由，表明（一）原判
    決所違背之法令及具體內容。（二）依訴訟資料可認為原判
    決有違背法令之具體事實，民事訴訟法第436 條之24第2 項
    、同條之25，分別定有明文。而所謂判決有違背法令，乃指
    判決不適用法規或適用不當，亦為同法第468 條所明定，且
    此亦為小額事件之上訴程序所準用（同法第436 條之32第 2
    項參照），另以判決有不用法規或適用不當為上訴理由時，
    其上訴狀或理由書應有具體之指摘，並揭示該法規之條項或
    內容，若係成文法以外之法則，應揭示該法則之旨趣，倘為
    司法院解釋或最高法院之判例，則應揭示該判解之字號或其
    內容，如依民事訴訟法第469 條所列第1 款至第5 款事由提
    起上訴時 (第6 款未準用，參照同法第436 條之32第2 項規
    定），其上訴狀或理由書應揭示合於該條款之事實，上訴理
    由狀如未依此項方法表明者，即難認為已對原判決之違背法
    令有具體之揭示，其上訴自難認為合法（最高法院71年台上
    第31 4號判例要旨參照）。又當事人於第二審程序不得提出
    新攻擊或防禦方法，亦為同法第436 條之28前段所明定，故
    上訴人如於上訴後提出新攻擊或防禦方法，上訴法院自不得
    予以審酌。
二、本件上訴意旨略以：伊並未收受鈞院高雄簡易庭所寄發之民
    國94年7 月28日言詞辯論期日傳票，該次庭期通知自未合法
    送達，且伊於同年月23日曾前往被上訴人中正分行繳納最低
    繳款金額卻遭拒收，伊乃於同年月26日電匯新台幣（下同）
    5,000 元予被上訴人，原審遽為伊敗訴之判決顯非適法，為
    此乃依法提起本件上訴，請求廢棄原判決並駁回被上訴人第
    一審之訴及假執行之聲請等語。
三、本件上訴人固以其未收受開庭通知，且已曾清償部分債務等
    為其上訴理由云云，然上訴人於原審94年6 月27日第一次審
    理期日乃因其住所遷移不明而經被上訴人依法聲請公示送達
    ，並經被上訴人將同年7 月28日言詞辯論期日之開庭通知登
    載於94年6 月28日之中華日報而生送達之效力乙節，此有戶
    籍謄本、送達證書所附訴訟文書不能送達事由報告書、刊登
    證明等件附於原審卷宗可稽，是原審既因上訴人第一次審理
    期日開庭通知無法送達上訴人住所而經聲請以公示送達代之
    ，其言詞辯論期日之通知自已合法送達予上訴人而無違法情
    事，況此送達事由亦非屬民事訴訟法第469 條所列各款判決
    違背法令之屬，而上訴人經合法通知未於言詞辯論期日到場
    ，復未提出書狀作何聲明或陳述以供原審斟酌，原審乃據被
    上訴人所提之信用卡申請書、銷帳查詢表、消費明細單等而
    認其主張為真實，進而依其聲明為上訴人敗訴之判決，其取
    捨證據、認定事實亦查無何違背法令之情事，再者，依民事
    訴訟法第436 之28規定，上訴人於本第二審程序中原即不得
    再行提出新攻擊或防禦方法，是縱其有清償部分債務之事實
    ，惟此既係上訴人上訴後始行提出之新防禦方法，本院亦無
    從再為審酌，而上訴人於此外並未另具體指出原審判決有何
    違背法令或不適用法規或適用法規不當之情形，且亦未揭示
    該法規之條項或其內容及合於民事訴訟法第469 條所列各款
    之事實，自難謂對該判決之如何違背法令已有具體之指摘，
    揆諸前揭說明，應認本件上訴為不合法，自應予以駁回。
四、末按，於小額訴訟之上訴程序，法院為訴訟費用之裁判時，
    應確定其費用額，民事訴訟法第436 條之19第1 項、第 436
    條第32第1 項規定甚明。本件第二審裁判費用既認定應由上
    訴人負擔，故上訴人所支出之第二審裁判費用1,500 元，自
    應由上訴人負擔。
五、據上論結，本件上訴為無理由，依民事訴訟法第436 條之32
    第2 項、第436 條之19第1 項、第95條、第78條，裁定如主
    文。
中　　華　　民　　國　　94　　年　　8 　　月　　31　　日
                       民事第五庭審判長法  官  黃宏欽
                                       法  官  古振暉
                                       法  官  郭宜芳
正本係照原本作成。
本判決不得上訴。
中　　華　　民　　國　　94　　年　　9 　　月　　2 　  日
                                       書記官  劉法萱
